Breno Aquino iOS Developer

GitHub

BrenoAquino

LinkedIn

BrenoAquino

Email

breno@brenoaquino.dev

Skills

Swift OS SwiftUI Combine View Code SPM Cocoapods SDK Git CI/CD Fastlane Github Actions Bitrise Python AWS

About

Tenho quase 6 anos de experiência com desenvolvimento iOS. Já fui responsável pela criação (tanto desenvolvimento quanto desenhar a arquitetura/solução) de múltiplas SDKs, incluindo uma white label que teria seu tema customizado pelo aplicativo que iria utilizá-la e outra que era responsável por implementar uma framework de analytics que seria utilizado em outros aplicativos da empresa. Tenho vasta experiência em streaming e já trabalhei na área financeira cuidando de um aplicativo utilizado por milhões de usuários.

Professional Experience

Rakuten, United States · Remote

iOS Developer

October 2022 - current

- * Responsável por projetar e criar uma SDK personalizado para o analytics da empresa;
- * Implementei um recurso de autenticação que é modificado dependendo do país do usuário;
- * Implementei um módulo de privacidade para internacionalizar o aplicativo e seguir as leis de cada país/estado.

iOS Swift Object	tive C UIKit	View Code SwiftUI	Unit Testing	XCTest	Modules	Github Actions	Xcode Cloud
Fastlane SDK							

Itaú, Brazil · Remote

iOS Developer

March 2022 - October 2022

- * Responsável por liderar e orientar um desenvolvedor Junior, ensinando e orientando no desenvolvimento iOS;
 - * Implementei vários módulos individuais e distribuídos usando Cocoapods;
- * Responsável por manter todo o fluxo de notificações, composto por push notifications, deeplinks e uma funcionalidade que permite ao usuário acompanhar suas notificações.

OS Swift UIKit View Code Unit Testing XCTest Modules Swift Package Manager Cocoapods		ıift UIKit View Code Unit Testin	XCTest	Modules	Swift Package Manager	Cocoapods J	Jenkins	Fastlane
--	--	---	--------	---------	-----------------------	---------------	---------	----------

Meta, Canada · Remote

iOS Developer

December 2020 - February 2022 (part time)

- * Atuei como líder criando e definindo o projeto de estrutura base para o cliente Maple Leaf Sports & Entertainment (MLSE). Definindo a prioridade de funcionalidades, arquiteturas utilizadas, métricas, APIs e web socket para comportamento em tempo real;
- * Implementei uma SDK seguindo Clean e MVVM para fornecer recursos como transmissões ao vivo e VOD, chats, estatísticas em tempo real, mini jogos e outros recursos e distribuído usando Cocoapods;
 - * Implementei um design system e um tema personalizado a ser definido pelo aplicativo host;
- * Implementei scripts e configurei o CI (usando Github Action) para automatizar a construção e distribuição do SDK compilado e sua documentação;
- * Utilizei metodologias Agile e Scrum, realizando também reuniões semanais com o cliente e a equipe de backend do cliente.

 iOS
 Swift
 UIKit
 View Code
 Unit Testing
 Quick
 Nimble
 XCTest
 WebSocket
 SDK
 Cocoapods
 CI/CD

Github Actions

Claro, São Paulo - SP, Brazil

iOS Developer

March 2019 - March 2022

- * Desenvolvi um projeto de stream desde o início e aprimorei outro projeto de stream, chamado NOW Online. Ambos fornecem conteúdos ao vivo e VOD;
- * Trabalhei como líder de outros 2 desenvolvedores iOS definindo as tecnologias, arquitetura e prioridades;
 - * Ajudei a definir a solução e a arquitetura do projeto, sempre buscando performance;
- * Implementei um recurso para listar todos os canais e seus programas, para melhorar o desempenho e o tempo de renderização da tela para o usuário, implementei um algoritmo de cache customizado para evitar recálculo desnecessários e busca binária para melhorar o tempo para encontrar o programa atual baseado em na hora atual;
- * Melhorou a arquitetura para usar MVVM e seguir o Clean Architecture no projeto NOW, além de ter começado a implementar testes unitários. Este aplicativo tinha cerca de 300.000+ usuários ativos mensais;
 - * Aumentei a cobertura de testes aplicando e apliquei o conceito de injeção de dependência.

 IOS
 Swift
 UIKit
 View Code
 Unit Testing
 Quick
 Nimble
 XCTest
 Swift Package Manager
 CI/CD
 Fastlane
 Bitrise

 SAFe

University of Fortaleza - UNIFOR, Fortaleza - CE, Brazil

iOS Developer

March 2018 - March 2019

- * Atuei como Tech Lead para uma equipe de 10 estagiários;
- * Fui responsável por todos os aplicativos iOS da universidade. O principal aplicativo da universidade tinha mais de 24.000 usuários ativos mensais;
 - * Ministrei cursos de iOS para estagiários e estudantes;
- * Responsável por ensinar sobre a metodologia iOS, git, scrum e também como desenhar toda a solução, desde UX, prioridades, APIs, front end até testes;
- * Liderei a refatoração do principal aplicativo da universidade seguindo MVVM. Dentre as funcionalidades, se destaca a matrícula do aluno, a frequência realizada pelo professor e o mapa do campus com todos os pontos de referência da universidade.

OS Swift UIKit Storyboard View Code UI Testing MVC MVVM Tech Lead Ruby on Rails Fastlane

Education

University of Fortaleza - UNIFOR

Graduation, Computing Engineering

2015 - 2019

- * Trabalho de Conclusão de Curso: Pesquisa usando uma rede neural recorrente para tentar predizer a tendência de criptomoedas.
 - * Monitor da disciplina de Programação Orientada a Objetos em 2016.
 - * Monitor da disciplina de Microprocessor em 2017.
- * Pesquisa na área de segurança em redes de sensores, tentando implementar um algoritmo para detecção de ataques.

Personal Projects

iOS Cash Handler: Esse projeto cria um aplicativo para gestão financeira com o objetivo de aplicar conhecimentos em SwiftUI, Coordinator, SPM e Clean Architecture.



iOS Common Module: Um conjunto de extensões para views para melhorar a legibilidade de código, criação de constraints e permitindo uma fácil integração com um design system.

iOS Swift UIKit Design System View Code

Home Security System: Sistema de deteção de pessoas e objetos local utilizando câmera IP. Podendo ser utilizado com alarme ou para automações.

Computer Vision Python Flask WebSocket MongoDB Raspberry Pi Computer Vision Machine Learning

Mobile Stores (App Store e Play Store) - Crawler: Crawler para extrair reviews da App Store e Play Store e tentar extrair o sentimento (positivo ou negativo) do comentário.

Web Scraping Python Serverless AWS Step Functions AWS Lambda AWS DynamoDB